# 新能源企业碳排放权

提问人：junice 时间：2022-11-22 10:57:11
公司是新能源光伏电站，在取得资质后可以通过中介出售碳排放权，收入与中介六四开，考虑取得资质的费用作为合同取得成本是否直接计入管理费用？支付给中介销售佣金是否作为销售费用核算？

回答人：chenyiwei
取得资质的费用直接计入管理费用；支付给中介销售佣金可作为销售费用（如果按照资产处置处理的，则直接计入（冲减）资产处置损益）。